【裁判字號】    98,審易,1205
【裁判日期】    980930
【裁判案由】    違反保護令
【裁判全文】
臺灣桃園地方法院宣示判決筆錄        98年度審易字第1205號
公  訴  人  臺灣桃園地方法院檢察署檢察官
被      告  甲○○
上列被告因違反保護令案件（起訴案號：98年度偵字第15488 號
），於中華民國98年9 月30日下午5 時許，在本院第十四法庭宣
示判決，出席職員如下：
          法  官   鍾雅蘭
          書記官   楊郁馨
法官起立朗讀判決主文、犯罪事實要旨、處罰條文、附記事項，
及告以上訴限制、期間並提出上訴狀之法院，且諭知記載其內容
：
一、主  文：
    甲○○違反保護令，處有期徒刑月，如易科罰金，以新臺
    幣壹仟元折算壹日。
二、犯罪事實要旨：
    甲○○與乙○○係夫妻，2 人具有家庭暴力防治法第3 條第
    1 款之家庭成員關係。甲○○前因對乙○○實施家庭暴力行
    為，經本院於民國97年8 月25日以97年度家護字第783 號核
    發民事通常保護令，令其於97年9 月15日中午12時前遷出乙
    ○○位於桃園縣桃園市○○街64之2 號之住所，應遠離前開
    住所至少100 公尺，且不得對乙○○實施身體或精神上不法
    侵害之行為，上開保護令之有效期間為1 年。惟甲○○竟無
    視上開民事通常保護令之內容，基於違反前揭民事通常保護
    令之犯意，未遷出乙○○上開住所，且於保護令有效期間內
    之98年7 月8 日凌晨3 時4 分許，搭乘乙○○所有，為乙○
    ○所駕駛車牌號碼為8P-0252 號之自用小客車至乙○○上開
    住所，於上開住所前與乙○○發生口角爭執，甲○○遂以腳
    踹踢乙○○上開自用小客車之前擋風玻璃，並持酒瓶朝乙○
    ○丟擲，惟未丟中並未受傷，而違反本院所為前揭民事通常
    保護令裁定。
三、處罰條文：
    家庭暴力防治法第61條第1 款、第3 款、第4 款，刑法第11
    條前段、第41條第1 項前段。
四、附記事項：
  (一)起訴書原認被告前揭犯行，僅涉犯家庭暴力防治法第61條第
    1 款、第3 款之違反保護令罪，惟蒞庭實行公訴之檢察官當
    庭增列起訴法條為同法第61條第4 款之違反保護令罪，基於
    檢察一體之原則，本院自得一併審究。
  (二)被告雖同時違反上開通常保護令之3 款規定，然法院依家庭
    暴力防治法第14條第1 項規定核發通常保護令者，該保護令
    內之數款規定，僅為違反保護令行為之不同態樣，是被告基
    於同一犯意所為違反保護令之行為，縱違反數款不同之規定
    ，仍屬單純一罪，而應論以違反保護令一罪，附此敘明。
五、協商判決除有刑事訴訟法第455 條之4 第1 項第1 款於本訊
    問程序終結前，被告撤銷協商合意或檢察官撤回協商聲請者
    ；第2 款被告協商之意思非出於自由意志者；第4 款被告所
    犯之罪非第455 條之2 第1 項所定得以協商判決者；第6 款
    被告有其他較重之裁判上一罪之犯罪事實者；第7 款法院認
    應諭知免刑或免訴、不受理者情形之一，及違反同條第2 項
    「法院應於協商合意範圍內為判決；法院為協商判決所科之
    刑，以宣告緩刑或2 年以下有期徒刑、拘役或罰金為限」之
    規定者外，不得上訴。
六、如有前述例外得上訴之情形，又不服本件判決，得自收受判
    決送達後10日內，向本院提出上訴書狀，上訴於第二審法院
    。
中    華    民    國    98    年     9    月    30    日
                        刑事庭  法  官  鍾雅蘭
以上正本證明與原本無異。
                                書記官  楊郁馨
中    華    民    國    98    年     9    月    30    日
附錄本案論罪科刑法條：
家庭暴力防治法第61條
違反法院依第14條第1 項、第16條第3 項所為之下列裁定者，為
本法所稱違反保護令罪，處3 年以下有期徒刑、拘役或科或併科
新臺幣10萬元以下罰金：
一、禁止實施家庭暴力。
二、禁止騷擾、接觸、跟蹤、通話、通信或其他非必要之聯絡行
    為。
三、遷出住居所。
四、遠離住居所、工作場所、學校或其他特定場所。
五、完成加害人處遇計畫。


司法院資訊處製作；財團法人民間司法改革基金會備份。
